臺灣臺北地方法院交通事件裁定　　　 100年度交聲字第2250號
原處分機關　臺北市交通事件裁決所
異　議　人
即受處分人　游寒冰
上列受異議人即受處分人因違反道路交通管理處罰條例案件，不
服臺北市交通事件裁決所民國100 年7 月6 日北市裁催字第裁22
-AEY819033號裁決處分，聲明異議，本院裁定如下：
    主  文
異議駁回。
    理  由
一、原處分機關臺北市交通事件裁決所民國100 年7 月6 日北市
    裁催字第裁22-AEY819033號裁決處分意旨略以：異議人即受
    處分人游寒冰於10 0年4 月18日晚間7 時40分左右，騎乘車
    牌號碼DGQ-320 號輕型機車行經臺北市○○區○○街時，有
    「不按遵行之方向行駛」之違規行為，經臺北市政府警察局
    文山第二分局員警攔停舉發，再經原處分機關查證屬實，爰
    依道路交通管理處罰條例第45條第1 款規定，裁處異議人罰
    鍰新臺幣（下同）900 元，並依同條例第63條第1 項規定記
    違規點數1 點等語。
二、聲明異議意旨以：本人家住臺北市○○區○○街166 巷4 號
    ，當天前往景美，係由萬盛街166 巷左轉至156 巷，再左轉
    至萬盛街直走至景美商圈路口後左轉，再右轉至景中街，從
    景中街逆向返回，因路口中央有分隔樁，所以購物完畢也要
    順景中街方向行駛左轉至景美商圈路口，再右轉返家等語。
三、按機器腳踏車行駛之車道，應依標誌或標線之規定行駛，道
    路交通安全規則第99條第1 項前段定有明文。次按汽車駕駛
    人爭道行駛，不按遵行之方向行駛，處600 元以上1,800 元
    以下罰鍰，並記違規點數1 點，道路交通管理處罰條例第45
    條第1 款、第63條第1 項第1 款亦有明文規定。
四、經查，異議人於本院100 年11月21日調查中經合法傳喚無故
    未到庭，而其聲明異議狀就原裁決處分指控之曾於上開時間
    騎乘上開機車行經上開路段，為警舉發「不按遵行之方向行
    駛」之違規乙情，並不爭執，惟辯稱自己並無所謂逆向行駛
    之行為。然經當時舉發之臺北市政府警察局文山第二分局員
    警謝國男到庭證稱：「我當時在服交通取締勤務，我當時在
    景中街30巷內，該處係由西往東向之單行道，我在巷內看到
    異議人從景後街轉進景中街並由東往西逆向行駛進來景中街
    。」、「異議人行駛到單行道裡面才回頭停車。（問：你是
    說，你看到的情形是，異議人是從臺北市○○區○○街的方
    向進入景中街30巷逆向行駛，而且行駛一段路之後才回頭改
    成順向停車嗎？）是。（問：你有看到異議人從景後街駛進
    景中街30巷的過程嗎？）有。（問：異議人從景後街駛進景
    中街30巷之後，又再往前行駛多遠？）進入景中街30巷以後
    10公尺。（問：你是說異議人從景後街轉進景中街30巷後，
    逆向行駛約10公尺，才又回頭去停車嗎？）是。（問：異議
    人、回頭多遠？）大約1 、2 公尺而已。」、「（問：當時
    你的視線有無受到阻擋？）沒有。（問：在本件舉發前，你
    是否認識異議人？）不認識。」等語（本院100 年11月21日
    調查筆錄），而查員警謝國男與異議人毫無仇怨，自無可能
    或必要冒偽證重罪之風險誣指異議人違規，主觀上並無偽證
    動機；且伊係受過交通執勤事務專業訓練之員警，觀察、感
    知駕駛人違規之能力及記憶能力本較一般人更佳，舉發當時
    之視野亦無阻礙，綜此各情，足認員警謝國男上揭證詞之可
    信度甚高。亦即，異議人確有於上開時地騎車在景中街30巷
    內逆向而「不按遵行方向行駛」之違規行為，至堪認定，自
    應依法裁罰。
五、綜上，原處分機關認定異議人駕駛上開車輛於上開時、地有
    不按遵行方向行駛之違規行為，核無不合，故依道路交通管
    理處罰條例第45條第1 款規定裁處罰鍰900 元，並依同條例
    第63條第1 項第1 款記違規點數1 點，核無違誤。本件異議
    無理由，應予駁回。
六、依道路交通事件處理辦法第18條，裁定如主文。
中    華    民    國   100    年    12    月    12    日
                  交通法庭法  官  紀凱峰
上正本證明與原本無異。
如不服本裁定，應於裁定送達後5日內向本院提出抗告狀。
                          書記官  桑子樑
中    華    民    國   100    年    12    月    12    日